【裁判字號】    98,交聲,616
【裁判日期】    980430
【裁判案由】    交管條例聲異
【裁判全文】
臺灣板橋地方法院交通事件裁定         98年度交聲字第616號
原處分機關  臺北市交通事件裁決所
受處分人即
異  議  人  甲○○
上列受處分人即異議人因不服臺北市交通事件裁決所於民國98年
3 月4 日所為北市裁罰字第22-C00000000號違反道路交通管理事
件裁決書所為處分，經聲明異議，本院裁定如下：
    主  文
異議駁回。
    理  由
一、原處分意旨略以：受處分人即異議人甲○○駕駛車牌號碼H7
    -8089 號自小客車，於97年12月13日16時16分許，在臺北縣
    新店市○○鄉○○路2 段128 號前，因「在禁止停車處所停
    車」之違規，經臺北縣政府警察局新店分局交通分隊舉發，
    爰依道路交通管理處罰條例第56條第1 項第1 款之規定處罰
    鍰新臺幣（下同）900 元。
二、異議意旨略以：舉發路段即臺北縣新店市深坑鄉往石碇之外
    環道，當日「平安橋」之標誌遭其他車輛遮蔽，致伊無法辨
    識該處為橋樑，且該地點之交通標誌、標線設置不清，誤導
    用路人暫停車輛而遭處分，故不服原處分，聲明異議，請求
    撤銷原處分云云。
三、按汽車在橋樑、隧道、圓環、障礙物對面、鐵路平交道、人
    行道、行人穿越道、快車道等處，不得臨時停車，道路交通
    安全規則第111條第1項第1 款定有明文。又汽車駕駛人停車
    時，在禁止臨時停車處所停車者，處新臺幣（下同）600 元
    以上1,200 元以下罰鍰，道路交通管理處罰條例第56條第 1
    項第1 款亦定有明文。
四、異議人於98年3 月4 日收受本案原處分機關裁決書，於同年
    月18日向原處分單位提出聲明異議狀，陳明其並在禁止停車
    處所停車之違規行為，顯然其意在對上開裁決內容聲明不服
    ，異議人雖因不諳法律，致誤向原處分機關提出上開聲明異
    議狀，仍應視為係向本院提出聲明異議，故認其聲明異議未
    逾期，合先敘明。
五、經查，異議人甲○○對於其所有車牌號碼H7-8089 號自小客
    車，於97年12月13日16時16分許，停放於臺北縣新店市○○
    鄉○○路2 段128 號附近橋樑之事實並不否認，並有臺北縣
    政府警察局北縣警交大字第C00000000 號違規逕行舉發通知
    單1 紙及採證照片4 幀附卷可稽，足認異議人確有「在禁止
    停車處所停車」之違規行為。異議人雖辯稱：不知停車處為
    橋樑云云，然查，觀以前揭採證照片，異議人停放車輛之處
    所，旁有屬橋樑結構之護欄，下有溪流，不同於一般道路，
    縱該橋樑名稱「平安橋」遭其他停放之車輛遮蔽，衡情，仍
    非不能判斷該處為橋樑，故異議人上開辯詞，尚難採信。異
    議人雖另稱：該處未劃有禁止停車標誌云云，然按道路交通
    安全規則第111 條第1 款、第3 款係分別將橋樑、設有禁止
    臨時停車標誌、標線處所，併列為禁止臨時停車之處所，足
    見橋樑必為禁止臨時停車處所，不以劃設禁止臨時停車之標
    誌或標線為必要，縱劃有橋樑處禁止停車標誌或標線，僅在
    加強民眾警覺作用，非謂該處未設置橋樑處禁止停車標誌或
    標線，即反推可該橋樑可合法停車，故異議人前開所辯，亦
    不足採。綜上，異議人於上開時間、地點確有「在禁止臨時
    停車處所停車」之違規行為，從而原處分機關依道路交通管
    理處罰條例第56條第1 項第1 款規定，裁處異議人罰鍰900
    元，核無違誤，本件異議人之異議為無理由，自應將其異議
    駁回。
據上論斷，應依道路交通案件處理辦法第19條，裁定如主文。
中    華    民    國    98    年    4     月    30    日
                        交通法庭法  官  俞秀美
以上正本證明與原本無異。
如對本裁定不服，應於送達後5日內，向本院提出抗告狀（應抄
附繕本）。
                                書記官  謝怡貞
中    華    民    國    98    年    4     月    30    日


司法院資訊處製作；財團法人民間司法改革基金會備份。
